【裁判字號】    97,簡上,135
【裁判日期】    970814
【裁判案由】    詐欺
【裁判全文】
臺灣士林地方法院刑事判決            97年度簡上字第135號
上  訴  人  臺灣士林地方法院檢察署檢察官
被      告  丙○○  （原名：蔣昇達）
上列上訴人因被告犯詐欺案件，不服本院刑事庭民國97年3 月31
日97年度簡字第218 號第一審刑事簡易判決（偵查案號：臺灣士
林地方法院檢察署96年度偵字第3047號、第9967號），提起上訴
，本院管轄第二審之合議庭判決如下：
    主  文
上訴駁回。
    事實及理由
一、本案經本院審理結果，認第一審判決以被告丙○○共同連續
    犯刑法第339 條第1 項詐欺取財罪、共同犯刑法第339 條第
    1 項詐欺取財罪，各處拘役50日、40日，均依中華民國96年
    罪犯減刑條例規定，分別減為拘役25日、20日，並經新舊法
    比較後，定其應執行刑為拘役40日，並依修正前刑法第41條
    第1 項前段規定諭知易科罰金之折算標準，其認事、用法及
    量刑均無不當，應予維持，並引用第一審刑事簡易判決書及
    檢察官起訴書記載之犯罪事實、證據及理由（如附件）。
二、檢察官上訴意旨略以：被告雖於法院準備程序為認罪之陳述
    ，惟於警詢、偵查均矢口否認犯行，卷內郵局代收貨價單之
    簽名確為被告所簽署，被害人復將款項匯入被告帳戶內，被
    告犯罪事證明確，惟因其否認犯罪，致檢察官尚須執行搜索
    ，平白耗費訴訟資源，且被告未曾對被害人表達歉意或達成
    和解，原審僅判處被告應執行拘役40日，量刑顯然過輕，不
    足收警惕之效，爰依法提起上訴，請求撤銷原判決，另為適
    法判決等語。
三、經查，被告丙○○就所犯共同連續詐欺取財、共同詐欺取財
    犯行，於原審及本院均坦承不諱，經核與上揭檢察官起訴書
    所載各項證據相符，堪認被告自白與事實相符，應可採信。
    被告於本院審理時雖供稱：伊在拍買網站標售影音光碟，買
    受人上網應買得標後，伊會收到買受人之電子郵件，伊委託
    郵局寄交光碟，若伊缺貨，會請別人代寄光碟給買受人，被
    害人丁○○、甲○○所收到之空白空碟，係由別人代寄，可
    能係光碟未拷貝好，伊不知道寄交之光碟為空白云云，惟被
    告經由郵局寄送光碟予被害人丁○○、甲○○之託運單，其
    上之寄件人、帳號、收件人姓名、地址等內容，均係被告親
    自填寫，業據被告供承在卷（原審卷第16頁），並有中華郵
    政國內代收貨價函件託運單2 紙附卷可稽（96年度偵字第30
    47號卷第7 、125 頁），而該2 紙託運單上被告書寫之字跡
    ，與以被告為寄件人、寄送貨品予其他買受人之託運單上之
    字跡，如出一轍，顯然均係被告填寫，足認本件被害人丁○○、甲○○收受之空白光碟，係被告本人寄送；且被告於拍
    賣網站販售盜版影音光碟，銷售對象遍及全國各地，送貨方
    式均經由郵局託運並代收貨款、匯入被告設於北投尊賢郵局
    帳戶內，有卷附全國各郵局函覆之代收貨價函件託運單、被
    告帳戶交易明細可佐（上開偵查卷第124 至418 頁），可徵
    被告專以銷售盜版影音光碟為業，豈可能於空白光碟尚未拷
    貝完成即行寄交被害人，且送達予被害人丁○○、甲○○之
    光碟均各為數片，如係未拷貝好，應係偶一發生，豈會被害
    人收到之光碟全數為空白光碟，堪認被告故意以空白光碟詐
    騙被害人，不法所有之詐欺犯意甚明。其辯稱委由他人代寄
    、不知寄送之光碟為空白云云，實無足採信。綜上述，本件
    被告犯行事證明確，堪可認定，原審依法論科，自無不當。
四、次按法官於有罪判決中，究應如何量處罪刑，自得依據個案
    情節，參諸刑法第57條所定各款犯罪情狀之規定，於該法定
    刑度範圍內，基於合義務性之裁量，量處被告罪刑，而量刑
    之裁量權，乃憲法所保障法官獨立審判之核心，如非有裁量
    逾越或裁量濫用之明顯違法情事，自不得擅加指摘其違法或
    不當，即使上級審對下級審裁量權之審查，亦應同此標準，
    此不僅在保障法官不受任何制度外之不當干涉，更保障法官
    不受制度內的異質干涉，方符憲法第80條所宣示獨立審判之
    真義（最高法院72年度臺上字第6696號判例參照）。本件原
    審業已審酌被告之犯罪動機、目的、手段、犯罪所生危害，
    與犯罪後供認犯行之態度等一切情狀，就被告上揭犯罪，各
    判處拘役50日、40日，均依中華民國96年罪犯減刑條例規定
    ，分別減為拘役25日、20日，並經新舊法比較後，定其應執
    行刑為拘役40日，依修正前刑法第41條第1 項前段規定諭知
    易科罰金之折算標準，被告於本院審理時亦坦承犯行，並表
    示願與被害人丁○○、甲○○、乙○○和解，全額返還詐騙
    所得款項，且於本院審理期日當庭給付被害人甲○○、乙○○新臺幣850 元、500 元（被害人丁○○經合法傳喚未到庭
    ），足認被告確有悔意。是原審認事用法均無不合，量刑亦
    屬妥適，難認有何明顯裁量逾越或濫用之違法情事，自應予
    維持。上訴意旨指摘原判決量刑過輕而為上訴，尚屬無據，
    應予駁回。
據上論斷，應依刑事訴訟法第455條之1第1項、第3項、第368條
、第373條，判決如主文。
本案經檢察官白忠志到庭執行職務。
中    華    民    國    97    年    8     月    14    日
                  刑事第三庭審判長法  官  杜惠錦
                                  法  官  梁哲瑋
                                  法  官  陳美彤
以上正本證明與原本無異。
本件不得上訴。
                                  書記官  賴麗容
中    華    民    國    97    年    8     月    14    日


司法院資訊處製作；財團法人民間司法改革基金會備份。
